---
title: "Test"
author: "Jooho Lee"
date: "04/04/2021"
output: 
    html_document:
        theme: readable
---

## How to inserat R code

### set up chunk options
```{r setup, include=FALSE}
knitr::opts_chunk$set(
	echo = TRUE,
	message = FALSE,
	warning = FALSE)
```

### Chunk

echo

echo=TRUE: code and results

```{r testcodeWtrue, echo=TRUE}
a <- c(1:5)
a
```

echo=False: results only
```{r testcodeWfalse, echo=FALSE}
a <- c(1:5)
a
```

eval option

eval=T
```{r testcodeEvalTRUE, eval=T}
result1 <- mean(a)
```
eval=F
```{r testcodeEvalFalse, eval=F}
result2 <- median(a)
```
```{r}
result1
```
run code but do not show results

```{r testcodeResultoption, eval=T, results='hide'}
b <- c(1:100)
b
```

### insert r code in main text
This is a main text. The mean of vector a is `r result1`. 

#### short key: ctrl+Alt+i
```{r}
max(a)
```
## chunk option
#### show message를 선택하지 않았을때
```{r}
library(dplyr)
```

##### show message를 선택했을때
```{r message=FALSE}
library(dplyr)
```

### Scatter Plot of Iris Data
```{r irisplot, echo=F}
data("iris")
library(ggplot2)
ggplot(iris)+
    aes(x=Sepal.Length, y=Sepal.Width, color=Species)+
    geom_point(size=1L)+
    scale_color_hue()+
    labs(title="Iris Data Scatter")+
    theme_minimal()
```



## Markdown?

Similar to MS word Design

`#` heading

# Heading 1
## Heading 2
### Heading 3

### 본문을 강조하는 방법
italic *Italic* 

bold는 **Italic**

교정은 ~Italic~

### 본문에 리스트 넣은법
첫째, 숫자가 있는 리스트

1. 딸기

1. 바나나

1. 사과
    1. 하위리스트1
    1. 하위리스트2

두번째는 숫자가 없은 리스트

* 딸기
* 수박
    - 하위리스트
    - 하위리스트
* 바나나

### 본문에 수학 모드 입력하기

1

1개 $1$개

* 본문 안에서 숫자 혹이느 수식 입력: `$` 기호 $1$
* 본문 밖에서 숫자 혹은 수식 입력: `$` 기호 $2$개로 (display수식)

예를 들어, 수식

$$\int_{1}^{10}xdx$$

테이블


Table Header | Second Header
-------------| -------------
Table Cell   | Cell 2
Cell 3       | Cell 4








































